# 关于确认合同履约进度的问题

提问人：wjdrnrghk 时间：2022-12-02 19:36:35
陈版主您好，麻烦请教一下一个问题~
公司与其客户签订了服务合同，合同约定了服务期限，比如说 1 年，但公司根据历史经验判断，实际提供服务不会做满 1 年，比如说做到 8 个月之后客户不需要公司再继续提供服务了。
在这种情况下，公司认为可以用 8 个月的预计总成本作为总合同进度，然后根据每月发生的成本确定其履约进度，从而根据此进度来确认收入。
我的理解是，上述这种方式属于用投入法确认履约进度的，是选择了预计合同总成本（耗费的资源/发生的成本）作为确认履约进度的分母，再按照每月发生的成本计算履约进度。
请问我的理解是否恰当呢？如果不恰当，烦请指出有误或者考虑欠缺的部分，万分感谢！！

回答人：chenyiwei
你的理解基本合理，但对于“实际只需提供 8 个月服务”这一点需注意获取进一步证据支持，包括本企业历史数据和行业惯例。